【裁判字號】    99,易,1055
【裁判日期】    990806
【裁判案由】    竊盜
【裁判全文】
臺灣高雄地方法院刑事判決              99年度易字第1055號
公  訴  人  臺灣高雄地方法院檢察署檢察官
被      告  乙○○
選任辯護人  趙怡莊律師
上列被告因竊盜案件，經檢察官提起公訴（98年度偵字第14942
號），本院判決如下：
    主  文
乙○○無罪。
    理  由
一、公訴意旨略以：被告乙○○與告訴人甲○○透過網路相識，
    乙○○於民國98年1 月13日曾前往高雄市○○區○○路234
    巷23號甲○○住處，詎其竟意圖為自己不法之所有，於同年
    2 月17日9 時30分至11時30分間，前往上址，利用甲○○外
    出之機會，先徒手將鐵捲門拉起，再以不明工具破壞鋁門後
    進入該處（侵入住宅、毀損部分未據告訴），在該處二樓竊
    取BENQ電腦液晶螢幕1 台、飛利浦行動電話1 支（序號:000
    000000000000），得手後由該處後門逃離現場，經甲○○返
    家發現遭竊，向警方報案，因認被告乙○○涉犯刑法第321
    條第1 項第2 款之加重竊盜罪嫌而提起公訴。
二、證據能力部分：按被告以外之人於審判外之陳述，雖不符刑
    事訴訟法第159 條之1 至之4 之規定，然經當事人於審判程
    序同意作為證據，法院審酌該言詞陳述或書面陳述作成時之
    情況，認為適當者，亦得為證據，刑事訴訟法第159 條之5
    第1 項定有明文。本判決後開引用具有傳聞證據性質之證據
    資料，已經檢察官、被告及其辯護人於審理期日同意為證據
    使用，是其縱無刑事訴訟法第159 條之1 至第159 條之4 或
    其他傳聞法則例外之情形，亦經本院審酌該證據作成之情況
    ，既無違法取得情事，復無證明力明顯過低等情形，以得供
    做法院判斷事實之依據為適當，認為均有證據能力，得為證
    據。
三、按犯罪事實應依證據認定之，無證據不得認定犯罪事實；不
    能證明被告犯罪者，應諭知無罪之判決，刑事訴訟法第154
    條第2 項、第301 條第1 項定有明文。又認定犯罪事實所憑
    之證據，雖不以直接證據為限，間接證據亦包括在內，然而
    無論直接證據或間接證據，其為訴訟上之證明，須於通常一
    般之人均不致有所懷疑，而得確信其為真實之程度者，始得
    據為有罪之認定，倘其證明尚未達到此一程度，而有合理之
    懷疑存在而無從使事實審法院得有罪之確信時，即應由法院
    為諭知被告無罪之判決，最高法院著有76年臺上字第4986號
    判例可資參照。
四、本件公訴意旨以被告乙○○涉犯前揭竊盜犯行，除列舉1.告
    訴人甲○○之指述，及2.由事發現場附近設置之監視器攝得
    疑為被告乙○○身影之監視錄影光碟暨其截取畫面外，無非
    以3.依後開通聯紀錄顯示於事發後曾持用告訴人失竊手機通
    話之證人李昀臻於偵查中之證述、4.序號000000000000000
    號行動電話手機通聯查詢資料、5.告訴人報案列為失竊物品
    之BENQ電腦液晶螢幕說明書、飛利浦行動電話說明書，及6.
    呈現事發後現場住宅內外等情形之蒐證照片為其論據。訊據
    被告乙○○於本院審理時則堅詞否認於前揭時間曾前往上址
    及行竊，辯稱：伊與告訴人甲○○為朋友，曾經前往上址與
    之聊天，案發當日伊並未前往，卷附現場監視影像顯現之嫌
    犯為男性，與伊無關等語。經查：
  (一)前揭時地告訴人甲○○位在上址住處遭人以破壞一樓鋁門金
    屬網格及紗網方式開啟入侵後，竊取置於二樓之BENQ電腦液
    晶螢幕1 台、序號:000000000000000號飛利浦行動電話1 支
    ，其間該犯罪行為人於行經該址附近時，曾幾次以遠景全身
    狀態短暫出現於稍遠對街鄰房所設2 只監視器攝影畫面左上
    方極小範圍之角落，而各經攝得短小模糊之身影等情，除據
    證人即告訴人甲○○於警詢、偵查中及本院審理時證述在卷
    ，並經本院於審理時以播放方式勘驗卷附上開監視攝影影像
    光碟內容，有審判筆錄附卷可稽，復有高雄市政府警察局左
    營分局新莊派出所受理刑事案件報案三聯單1 紙及上開呈現
    現場鋁門遭破壞情形之採證照片附卷可參，堪信為真。
  (二)前揭公訴意旨雖以上開監視器攝得之嫌犯為被告乙○○，然
    依本院前開勘驗結果及卷附放大截取影像，除可辨識前揭行
    經現場屋前嫌疑人之外貌為年約2 、30歲、中性裝束、短髮
    、瘦頰、戴墨鏡、身材略瘦、穿著胸前、袖側各有黃色條塊
    之深色風衣夾克、藍色牛仔長褲、休閒鞋、手提黑色提袋，
    髮型、神韻與卷附被告乙○○於94年間拍攝之檔案照片（警
    卷第15頁）頗為相似之人外，因原始影像係呈遠景、全身狀
    態拍攝，且為攝影畫面角落極小範圍所帶到，影像過小，縱
    放大處理亦因顆粒膨脹呈馬賽克效果，輪廓越趨模糊，均不
    能進一步辨識其具體相貌，與被告乙○○是否為同一人，尚
    有可議。
  (三)又證人即告訴人甲○○於警詢、偵查中及本院審理時，雖均
    以證人身分指稱被告乙○○即為前揭侵入上址竊盜之人，然
    姑不論其所言並非本於親身在場之見聞，而係觀看上開存在
    卷內之監視錄影畫面所為之判斷意見，是其證詞除關於曾經
    見過被告乙○○穿著與攝得之嫌疑人相同之夾克等語（本院
    99年度易字第1055號案卷〔下稱本院卷(二)〕第35頁）外，性
    質上要屬其個人對前開物證所為之個人判斷意見，或可供本
    院為判斷上開同一證據之參考，然不具備獨立證據資料之條
    件；茲證人甲○○於本院審理時既表示其與被告乙○○雖相
    識7 、8 年，然彼此仍只是普通朋友，認識後曾有一段長時
    間未見面，自97年以來總共亦不過見面聊天3 、4 次（本院
    卷(二)第37頁）等情，與被告相處互動及認識熟悉之程度，顯
    屬有限，其上開判斷之依據是否充分、客觀，已非無疑，況
    世間容貌、身形、神韻、甚至穿著品味相似者，並非少見，
    本件既無其他積極事證或人格特徵可認被告與前揭現場經攝
    得之嫌疑人為同一人，自不得僅依上開辨識條件欠佳之影像
    資料遽認被告有公訴意旨指訴之竊盜犯行。
  (四)另檢察官於本院審理時雖聲請將前開卷附監視錄影光碟送交
    鑑定人提昇其可辨識性，然同一事項前經本院向法務部調查
    局查詢後，既經該局函復否定其可行性，有公務電話紀錄附
    卷可按（本院99年度審易字第994 號案卷第8 頁），茲依一
    般影像資料呈現之原理，既為利用多數肉眼無法細分之細小
    色彩微粒建構組合，並於人體視覺上產生成影之作用，其微
    粒組成之形式及數量於原始拍攝成像時既已固定，除另以更
    具效能之器材、藉更高數量之微粒對原始景物重新拍攝取像
    外，原無從自既有已經放大顯現其顆粒排列情形之影像更求
    進一步解析之景象，是其聲請即難認為有再為調查之必要，
    附此敘明。
  (五)此外，本件告訴人甲○○前揭時地報案失竊之物，除BENQ電
    腦液晶螢幕依現有卷證尚未發現其去向外，就序號：000000
    000000000 號飛利浦行動電話部分，雖經警方於案發後依通
    聯紀錄資料查得相仿序號0000000000000000號曾經出現在證
    人李昀臻與他人通話之手機序號紀錄中，有前述通聯查詢資
    料在卷可查，經本院依職權向中華電信股份有限公司行動通
    信分公司函查結果，亦據確認該序號編排方式均指同一手機
    ，有該公司99年6 月25日行維三字第0990000320號函（本院
    卷(二)第9 頁）在卷可憑，然依證人李昀臻於偵查中之證述及
    其他現有事證，既不能證明被告乙○○與證人李昀臻相識或
    與其使用上開手機有何關連，復不能具體起出該手機供進一
    步查證，公訴意旨以此為證明被告犯罪之證據，其關聯性顯
    有欠缺，自不得據以為認定不利於被告事實之依據。
五、綜上所述，本件依既有事證既不能證明被告乙○○確有前揭
    公訴意旨指訴之竊盜犯行，揆諸前開說明，自應認為不能證
    明被告犯罪，應為被告乙○○無罪之諭知。
據上論斷，應依刑事訴訟法第284 條之1 、第301 條第1 項，判
決如主文。
本案經檢察官李茂增到庭執行職務
中    華    民    國    99    年    8     月    6     日
                    刑事第十九庭  法  官  陳松檀
以上正本證明與原本無異。
如不服本判決應於收受本判決送達後10日內向本院提出上訴書狀
，其未敘述上訴理由者，並得於提起上訴後10日內向本院補提理
由書狀（均須按他造當事人之人數附繕本）「切勿逕送上級法院
」
中    華    民    國    99    年    8     月    9     日
                                  書記官  彭帥雄

司法院資訊處製作；財團法人民間司法改革基金會備份。
